Inventaris van het archief van het Provinciaal Bestuur van Zuid-Holland, 1814-1844
Nationaal Archief, Den Haag
- GOUVERNEUR EN GEDEPUTEERDE STATEN, 2
  - Registers, 2.3
    - Algemeen Secretariaat (1e Afdeling), 2.3.1
      - Registers van ingekomen stukken van de Gouverneur en Gedeputeerde Staten, Algemeen Secretariaat, vanaf 1842 eerste griffie-afdeling, 1814-1844; 3584-3720; 137 delen
        - 1840, 1e kwartaal, nrs. 307-820, 3700
        - 1840, 2e kwartaal, nrs. 828-1524, 3701
        - 1840, 3e kwartaal, nrs. 1525-2272, 3702
        - 1840, 4e kwartaal, nrs. 2273-3049, 3703
        - 1841, 1e kwartaal, nrs. 1-287, 3704
        - 1841, 1e kwartaal, nrs. 288-805, 3705
        - 1841, 2e kwartaal, nrs. 806-1457, 3706
        - 1841, 3e kwartaal, nrs. 1458-2216, 3707
        - 1841, 4e kwartaal, nrs. 2217-2913, 3708
        - 1842, 1e kwartaal, nrs. 1-270, 3709
        - 1842, 2e kwartaal, nrs. 271-891, 3710
        - 1842, 3e kwartaal, nrs. 894-1215, 3711
        - 1842, 4e kwartaal, nrs. 1216-1599, 3712
        - 1843, 1e kwartaal, nrs. 1-197, 3713
        - 1843, 1e kwartaal, nrs. 198-517, 3714
        - 1843, 2e kwartaal, nrs. 518-896, 3715
        - 1843, 3e kwartaal, nrs. 897-1250, 3716
        - 1843, 4e kwartaal, nrs. 1251-1605, 3717
        - 1844, 1e kwartaal, nrs. 1-201, 3718
        - 1844, 1e kwartaal, nrs. 202-444, 3719
        - 1844, 2e kwartaal, nrs. 445-822, 3720
    - Nationale Militie en Schutterijen (2e Afdeling), 2.3.2
      - Registers van ingekomen stukken van de Gouverneur en Gedeputeerde Staten, Afdeling Nationale Militie en Schutterijen, vanaf 1842 tweede griffie-afdeling, 1817-1844; 3721-3773; 53 delen
        Zie voor toegangen op de verloren gegane ingekomen stukken van 1824: inv. nrs. 2112-2115.
        - 1817, mrt.-dec. nrs. 1-364, 3721
        - 1818, jan.-dec. nrs. 1-515, 3722
        - 1819, jan.-dec. nrs. 1-492, 3723
        - 1820, jan.-dec. nrs. 1-452, 3724
        - 1821, jan.-dec. nrs. 1-531, 3725
        - 1822, jan.-dec. nrs. 1-537, 3726
        - 1823, jan.-juni nrs. 1-300, 3727
        - 1823, juli-dec. nrs. 301-518, 3728
        - 1825, jan.-juni nrs. 1-428, 3729
        - 1825, juli-dec. nrs. 429-645, 3730
        - 1826, jan.-juni nrs. 1-360, 3731
        - 1826, juli-dec. nrs. 361-549, 3732
        - 1827, jan.-juni nrs. 1-307, 3733
        - 1827, juli-dec. nrs. 308-497, 3734
        - 1828, jan.-juni nrs. 1-358, 3735
        - 1828, juli-dec. nrs. 359-685, 3736
        - 1829, jan.-juni nrs. 1-345, 3737
        - 1829, juli-dec. nrs. 346-536, 3738
        - 1830, jan.-juni nrs. 1-306, 3739
        - 1830, juli-nov. 15 nrs. 307-600, 3740
        - 1830, nov. 15 - dec. nrs. 601-1000, 3741
        - 1831, jan.-juni nrs. 1-335, 3742
        - 1831, juli-dec. nrs. 336-708, 3743
        - 1832, jan.-juni nrs. 1-579, 3744
        - 1832, juli-dec. nrs. 580-833, 3745
        - 1833, jan.-juni nrs. 1-702, 3746
        - 1833, juli-dec. nrs. 703-1076, 3747
        - 1834, jan.-mrt. nrs. 1-364, 3748
        - 1834, apr.-juni nrs. 365-675, 3749
        - 1834, juli-dec. nrs. 676-1034, 3750
        - 1835, jan.-mrt. nrs. 1-483, 3751
        - 1835, apr.-sep. nrs. 484-1039, 3752
        - 1835, okt.-dec. nrs. 1040-1180, 3753
        - 1836, jan.-mrt. nrs. 1-370, 3754
        - 1836, apr.-juni nrs. 371-750, 3755
        - 1836, juli-dec. nrs. 751-1131, 3756
        - 1837, jan.-mrt. nrs. 1-350, 3757
        - 1837, apr.-juni nrs. 351-678, 3758
        - 1837, juli-dec. nrs. 697-961, 3759
        - 1838, jan.-mrt. nrs. 1-419, 3760
        - 1838, apr.-dec. nrs. 420-1086, 3761
        - 1839, jan.-mrt. nrs. 1-490, 3762
        - 1839, apr.-juni nrs. 491-806, 3763
        - 1839, juli-dec. nrs. 807-1064, 3764
        - 1840, jan.-juni nrs. 1-510, 3765
        - 1840, juli-dec. nrs. 511-659, 3766
        - 1841, jan.-mei nrs. 1-552, 3767
        - 1841, juni-dec. nrs. 553-936, 3768
        - 1842. jan.-mei nrs. 1-479, 3769
        - 1842, juni-dec. nrs. 480-779, 3770
        - 1843, jan.-juni 20 nrs. 1-464, 3771
        - 1843, juni 22 - dec. nrs. 465-697, 3772
        - 1844, jan.-juni nrs. 1-493, 3773
    - Financiën (5e Afdeling), 2.3.3
      - Registers van ingekomen stukken van de Gouverneur en Gedeputeerde Staten, vijfde griffie-afdeling (gewestelijke en provinciale financiën), 1842-1844; 3774-3778; 5 delen
        - 1842, jan.-juni nrs. 1-608, 3774
        - 1842, juli-dec. nrs. 609-1264, 3775
        - 1843, jan.-juni nrs. 1-547, 3776
        - 1843, juli-dec. nrs. 548-1250, 3777
        - 1844, jan.-juni nrs. 1-591, 3778
    - Huishoudelijke Zaken (6e Afdeling), 2.3.4
      - Registers van ingekomen stukken van de Gouverneur en Gedeputeerde Staten, zesde griffie-afdeling (inwendig beheer der griffie en huishoudelijke aangelegenheden der provincie), 1842-1844; 3779-3781; 3 delen
        - 1842, jan.-dec. nrs. 1-483, 3779
        - 1843, jan.-dec. nrs. 1-630, 3780
        - 1844, jan.-juni nrs. 1-260, 3781
  - Indices op de registers, 2.4
    - Algemeen Secretariaat, 2.4.1
      - Indices op de registers van stukken ingekomen bij de Gouverneur en Gedeputeerde Staten, bestemd voor het Algemeen Secretariaat, vanaf 1842 eerste griffie-afdeling, 1814-1844; 3782-3811; 30 delen
        Zie voor de toegangen op alle soorten ingekomen stukken van 1824: inv. nrs. 2112-2118.
        - 1814, 3782
        - 1815, 3783
        - 1816, 3784
        - 1817, 3785
        - 1818, 3786
        - 1819, 3787
        - 1820, 3788
        - 1821, 3789
        - 1822, 3790
        - 1823, 3791
        - 1825, 3792
        - 1826, 3793
        - 1827, 3794
        - 1828, 3795
        - 1829, 3796
        - 1830, 3797
        - 1831, 3798
        - 1832, 3799
        - 1833, 3800
        - 1834, 3801
        - 1835, 3802
        - 1836, 3803
        - 1837, 3804
        - 1838, 3805
        - 1839, 3806
        - 1840, 3807
        - 1841, 3808
        - 1842, 3809
        - 1843, 3810
        - 1844, jan.-juni, 3811
      - Repertoria op de stukken ingekomen bij de Gouverneur en Gedeputeerde Staten, 1824; 2112-2115; 4 delen
        - 1824, blz. 1-1400, 2112
        - 1824, blz. 1401-2800, 2113
        - 1824, blz. 2801-4432, 2114
        - 1824, blz. 4433-5863, 2115
      - Klappers op de bovengenoemde repertoria, 1824; 2116-2117; 2 delen
        - 1824, A t/m L, 2116
        - 1824, M t/m Z, 2117
      - Hoofdenlijst op de bovengenoemde repertoria, 1824; 2118; 1 deel
    - Nationale Militie en Schutterijen (2e Afdeling), 2.4.2
      - Indices op de registers van stukken ingekomen bij de Gouverneur en Gedeputeerde Staten, bestemd voor de afdeling Nationale Militie en Schutterijen, vanaf 1842 tweede griffie-afdeling, 1817-1844; 3812-3838; 27 delen
        - 1817, 3812
        - 1818, 3813
        - 1819, 3814
        - 1820, 3815
        - 1821, 3816
        - 1822, 3817
        - 1823, 3818
        - 1825, 3819
        - 1826, 3820
        - 1827, 3821
        - 1828, 3822
        - 1829, 3823
        - 1830, 3824
        - 1831, 3825
        - 1832, 3826
        - 1833, 3827
        - 1834, 3828
        - 1835, 3829
        - 1836, 3830
        - 1837, 3831
        - 1838, 3832
        - 1839, 3833
        - 1840, 3834
        - 1841, 3835
        - 1842, 3836
        - 1843, 3837
        - 1844, jan.-juni, 3838
    - Financiën (5e Afdeling), 2.4.3
      - Indices op de registers van stukken ingekomen bij de Gouverneur en Gedeputeerde Staten, vijfde griffie-afdeling (financiën), 1842-1844; 3839-3841; 3 delen
        - 1842, 3839
        - 1843, 3840
        - 1844, jan.-juni, 3841
    - Huishoudelijke Zaken (6e Afdeling), 2.4.4
      - Indices op de registers van stukken, ingekomen bij de Gouverneur en Gedeputeerde Staten, zesde griffie-afdeling (Huishoudelijke Zaken), 1842-1844; 3842-3844; 3 delen
        - 1842, 3842
        - 1843, 3843
        - 1844, jan.-juni, 3844
- GOUVERNEUR, 3
  - Algemeen, Secretariaat en afd. Nationale Militie en Schutterijen, 3.1
    - Besluiten, 3.1.1
      - Minuten van besluiten van de Gouverneur, 1814-1844; 2119-2148; 27 pakken en 3 omslagen
        - 1814, mei-dec, 2119; omslag
        - 1815, 2120; omslag
        - 1816, 2121; omslag
        - 1817, 2122
        - 1818, 2123
        - 1819, 2124
        - 1820, 2125
        - 1821, 2126
        - 1822, 2127
        - 1823, 2128
        - 1825, 2129
        - 1826, 2130
        - 1827, 2131
        - 1828, 2132
        - 1829, 2133
        - 1830, 2134
        - 1831, 2135
        - 1832, 2136
        - 1833, 2137
        - 1834, 2138
        - 1835, 2139
        - 1836, 2140
        - 1837, 2141
        - 1838, 2142
        - 1839, 2143
        - 1840, 2144
        - 1841, 2145
        - 1842, 2146
        - 1843, 2147
        - 1844, jan.-juli, 2148
    - Registers van net-besluiten, 3.1.2
      - Registers van besluiten van de Gouverneur, 1814-1827, 1841-1844; 2149-2175; 21 delen en 6 pakken
        In de periode van juli 1827 tot en met juni 1841 zijn geen registers aangelegd. Zie voor dit tijdvak de inventarisnrs. 2131-2145.
        - 1814, mei-dec, 2149
          Met index.
        - 1815, 2150
        - 1816, 2151
        - 1817, 2152
        - 1818, 2153
        - 1819, 2154
        - 1820, 2155
        - 1821, 2156
        - 1822, 2157
        - 1823, 2158
        - 1824, jan.-okt, 2159; pak
        - 1824, nov.-dec, 2160; pak
        - 1825, 2161; pak
        - 1826, jan.-juni, 2162; pak
        - 1826, juli-dec, 2163; pak
        - 1827, jan.-juli, 2164; pak
        - 1841, 3e kwartaal, 2165
        - 1841, 4e kwartaal, 2166
        - 1842, 1e kwartaal, 2167
        - 1842, 2e kwartaal, 2168
        - 1842, 3e kwartaal, 2169
        - 1842, 4e kwartaal, 2170
        - 1843, 1e kwartaal, 2171
        - 1843, 2e kwartaal, 2172
        - 1843, 3e kwartaal, 2173
        - 1843, 4e kwartaal, 2174
        - 1844, jan.-feb, 2175
    - Minuten van uitgaande brieven, 3.1.3
      - Minuten van uitgaande brieven van de Gouverneur, 1814-1844; 2176-2919; 744 pakken
        - 1814, mei, 2176
        - 1814, juni, 2177
        - 1814, juli, 2178
        - 1814, aug. 01-15, 2179
        - 1814, aug. 16-31, 2180
        - 1814, sep. 01-15, 2181
        - 1814, sep. 16 - okt. 05, 2182
        - 1814, okt. 06-31, 2183
        - 1814, nov., 2184
        - 1814, dec., 2185
        - 1815, jan., 2186
        - 1815, feb., 2187
        - 1815, mrt. 01-15, 2188
        - 1815, mrt. 16-31, 2189
        - 1815, apr. 01-15, 2190
        - 1815, apr. 16-30, 2191
        - 1815, mei 01-15, 2192
        - 1815, mei 16-31, 2193
        - 1815, juni 01-15, 2194
        - 1815, juni 16-30, 2195
        - 1815, juli 01-15, 2196
        - 1815, juli 17-31, 2197
        - 1815, aug., 2198
        - 1815, sep., 2199
        - 1815, okt., 2200
        - 1815, nov., 2201
        - 1815, dec., 2202
        - 1816, jan., 2203
        - 1816, feb., 2204
        - 1816, mrt., 2205
        - 1816, apr., 2206
        - 1816, mei, 2207
        - 1816, juni, 2208
        - 1816, juli, 2209
        - 1816, aug. 01-15, 2210
        - 1816, aug. 16-31, 2211
        - 1816, sep., 2212
        - 1816, okt., 2213
        - 1816, nov., 2214
        - 1816, dec., 2215
        - 1817, jan. 01-15, 2216
        - 1817, jan. 16-31, 2217
        - 1817, feb., 2218
        - 1817, mrt., 2219
        - 1817, apr. 01-15, 2220
        - 1817, apr. 16-30, 2221
        - 1817, mei 01-15, 2222
        - 1817, mei 16-31, 2223
        - 1817, juni 01-15, 2224
        - 1817, juni 17-30, 2225
        - 1817, juli 01-15, 2226
        - 1817, juli 16-31, 2227
        - 1817, aug. 01-15, 2228
        - 1817, aug. 17-31, 2229
        - 1817, sep. 01-15, 2230
        - 1817, sep. 16-30, 2231
        - 1817, okt. 01-15, 2232
        - 1817, okt. 16-31, 2233
        - 1817, nov. 01-15, 2234
        - 1817, nov. 17-28, 2235
        - 1817, dec., 2236
        - 1818, jan. 02-15, 2237
        - 1818, jan. 16-31, 2238
        - 1818, feb. 02-14, 2239
        - 1818, feb. 16-28, 2240
        - 1818, mrt. 02-14, 2241
        - 1818, mrt. 16-31, 2242
        - 1818, apr., 2243
        - 1818, mei 01-15, 2244
        - 1818, mei 16-30, 2245
        - 1818, juni 01-15, 2246
        - 1818, juni 17-30, 2247
        - 1818, juli 01-15, 2248
        - 1818, juli 16-31, 2249
        - 1818, aug. 01-15, 2250
        - 1818, aug. 16-31, 2251
        - 1818, sep. 01-15, 2252
        - 1818, sep. 16-30, 2253
        - 1818, okt. 01-15, 2254
        - 1818, okt. 16-31, 2255
        - 1818, nov. 02-14, 2256
        - 1818, nov. 16-30, 2257
        - 1818, dec. 02-15, 2258
        - 1818, dec. 16-31, 2259
        - 1819, jan. 02-15, 2260
        - 1819, jan. 16-30, 2261
        - 1819, feb. 01-15, 2262
        - 1819, feb. 16-27, 2263
        - 1819, mrt. 01-15, 2264
        - 1819, mrt. 16-31, 2265
        - 1819, apr. 01-15, 2266
        - 1819, apr. 16-30, 2267
        - 1819, mei 01-15, 2268
        - 1819, mei 17-31, 2269
        - 1819, juni 01-15, 2270
        - 1819, juni 16-30, 2271
        - 1819, juli 01-15, 2272
        - 1819, juli 16-31, 2273
        - 1819, aug. 02-14, 2274
        - 1819, aug. 16-31, 2275
        - 1819, sep. 01-15, 2276
        - 1819, sep. 16-30, 2277
        - 1819, okt. 01-15, 2278
        - 1819, okt. 16-30, 2279
        - 1819, nov. 01-15, 2280
        - 1819, nov. 16-30, 2281
        - 1819, dec. 01-15, 2282
        - 1819, dec. 16-31, 2283
        - 1820, jan. 03-15, 2284
        - 1820, jan. 17-31, 2285
        - 1820, feb. 01-15, 2286
        - 1820, feb. 16-29, 2287
        - 1820, mrt. 01-15, 2288
        - 1820, mrt. 16-31, 2289
        - 1820, apr. 01-15, 2290
        - 1820, apr. 16-30, 2291
        - 1820, mei 01-15, 2292
        - 1820, mei 16-31, 2293
        - 1820, juni, 2294
        - 1820, juli, 2295
        - 1820, aug. 01-15, 2296
        - 1820, aug. 16-31, 2297
        - 1820, sep., 2298
        - 1820, okt., 2299
        - 1820, nov. 01-15, 2300
        - 1820, nov. 16-30, 2301
        - 1820, dec. 01-15, 2302
        - 1820, dec. 16-31, 2303
        - 1821, jan. 02-15, 2304
        - 1821, jan. 16-31, 2305
        - 1821, feb. 01-15, 2306
        - 1821, feb. 16-28, 2307
        - 1821, mrt. 01-15, 2308
        - 1821, mrt. 16-31, 2309
        - 1821, apr., 2310
        - 1821, mei 01-15, 2311
        - 1821, mei 16-30, 2312
        - 1821, juni, 2313
        - 1821, juli 01-14, 2314
        - 1821, juli 16-31, 2315
        - 1821, aug., 2316
        - 1821, sep. 01-15, 2317
        - 1821, sep. 17-29, 2318
        - 1821, okt. 01-15, 2319
        - 1821, okt. 16-31, 2320
        - 1821, nov. 01-15, 2321
        - 1821, nov. 16-30, 2322
        - 1821, dec., 2323
        - 1822, jan. 02-15, 2324
        - 1822, jan. 16-31, 2325
        - 1822, feb. 01-15, 2326
        - 1822, feb. 16-28, 2327
        - 1822, mrt. 01-15, 2328
        - 1822, mrt. 16-30, 2329
        - 1822, apr. 01-15, 2330
        - 1822, apr. 16-30, 2331
        - 1822, mei 01-15, 2332
        - 1822, mei 17-31, 2333
        - 1822, juni, 2334
        - 1822, juli 01-15, 2335
        - 1822, juli 16-31, 2336
        - 1822, aug., 2337
        - 1822, sep. 02-15, 2338
        - 1822, sep. 16-30, 2339
        - 1822, okt. 01-15, 2340
        - 1822, okt. 16-31, 2341
        - 1822, nov. 01-15, 2342
        - 1822, nov. 16-30, 2343
        - 1822, dec., 2344
        - 1823, jan. 02-15, 2345
        - 1823, jan. 16-31, 2346
        - 1823, feb. 01-15, 2347
        - 1823, feb. 17-28, 2348
        - 1823, mrt. 01-15, 2349
        - 1823, mrt. 17-29, 2350
        - 1823, apr. 01-15, 2351
        - 1823, apr. 16-30, 2352
        - 1823, mei 01-15, 2353
        - 1823, mei 16-31, 2354
        - 1823, juni, 2355
        - 1823, juli 01-15, 2356
        - 1823, juli 16-31, 2357
        - 1823, aug., 2358
        - 1823, sep. 01-15, 2359
        - 1823, sep. 16-30, 2360
        - 1823, okt. 01-15, 2361
        - 1823, okt. 16-31, 2362
        - 1823, nov. 01-15, 2363
        - 1823, nov. 17-29, 2364
        - 1823, dec. 01-15, 2365
        - 1823, dec. 16-31, 2366
        - 1824, jan. 02-10, 2367
        - 1824, jan. 12-20, 2368
        - 1824, jan. 21-31, 2369
        - 1824, feb. 02-14, 2370
        - 1824, feb. 16-28, 2371
        - 1824, mrt. 01-15, 2372
        - 1824, mrt. 16-31, 2373
        - 1824, apr. 01-15, 2374
        - 1824, apr. 16-30, 2375
        - 1824, mei 01-15, 2376
        - 1824, mei 17-31, 2377
        - 1824, juni 01-15, 2378
        - 1824, juni 16-30, 2379
        - 1824, juli 01-15, 2380
        - 1824, juli 16-31, 2381
        - 1824, aug. 02-14, 2382
        - 1824, aug. 16-31, 2383
        - 1824, sep. 01-15, 2384
        - 1824, sep. 16-30, 2385
        - 1824, okt. 01-15, 2386
        - 1824, okt. 16-30, 2387
        - 1824, nov. 01-15, 2388
        - 1824, nov. 16-30, 2389
        - 1824, dec. 01-15, 2390
        - 1824, dec. 16-31, 2391
        - 1825, jan. 01-20, 2392
        - 1825, jan. 21-31, 2393
        - 1825, feb. 01-15, 2394
        - 1825, feb. 16-28, 2395
        - 1825, mrt. 01-15, 2396
        - 1825, mrt. 17-31, 2397
        - 1825, apr. 01-15, 2398
        - 1825, apr. 16-30, 2399
        - 1825, mei 02-14, 2400
        - 1825, mei 16-31, 2401
        - 1825, juni 01-15, 2402
        - 1825, juni 16-30, 2403
        - 1825, juli 01-14, 2404
        - 1825, juli 16-30, 2405
        - 1825, aug. 01-15, 2406
        - 1825, aug. 16-31, 2407
        - 1825, sep. 01-15, 2408
        - 1825, sep. 16-30, 2409
        - 1825, okt. 01-15, 2410
        - 1825, okt. 17-31, 2411
        - 1825, nov. 01-15, 2412
        - 1825, nov. 17-30, 2413
        - 1825, dec. 01-15, 2414
        - 1825, dec. 16-31, 2415
        - 1826, jan. 02-15, 2416
        - 1826, jan. 16-31, 2417
        - 1826, feb. 01-15, 2418
        - 1826, feb. 16-28, 2419
        - 1826, mrt. 01-15, 2420
        - 1826, mrt. 16-31, 2421
        - 1826, apr. 01-15, 2422
        - 1826, apr. 17-29, 2423
        - 1826, mei 01-13, 2424
        - 1826, mei 16-31, 2425
        - 1826, juni 01-15, 2426
        - 1826, juni 16-30, 2427
        - 1826, juli 01-15, 2428
        - 1826, juli 17-31, 2429
        - 1826, aug. 01-15, 2430
        - 1826, aug. 16-31, 2431
        - 1826, sep. 01-15, 2432
        - 1826, sep. 16-30, 2433
        - 1826, okt. 02-14, 2434
        - 1826, okt. 16-31, 2435
        - 1826, nov. 01-15, 2436
        - 1826, nov. 16-30, 2437
        - 1826, dec. 01-15, 2438
        - 1826, dec. 16-30, 2439
        - 1827, jan. 02-15, 2440
        - 1827, jan. 16-31, 2441
        - 1827, feb. 01-15, 2442
        - 1827, feb. 16-28, 2443
        - 1827, mrt. 01-15, 2444
        - 1827, mrt. 16-31, 2445
        - 1827, apr. 02-14, 2446
        - 1827, apr. 16-30, 2447
        - 1827, mei 01-15, 2448
        - 1827, mei 16-31, 2449
        - 1827, juni 01-15, 2450
        - 1827, juni 16-30, 2451
        - 1827, juli 02-14, 2452
        - 1827, juli 16-31, 2453
        - 1827, aug. 01-15, 2454
        - 1827, aug. 16-31, 2455
        - 1827, sep. 01-15, 2456
        - 1827, sep. 17-29, 2457
        - 1827, okt. 01-15, 2458
        - 1827, okt. 16-31, 2459
        - 1827, nov. 01-15, 2460
        - 1827, nov. 16-30, 2461
        - 1827, dec. 01-15, 2462
        - 1827, dec. 16-31, 2463
        - 1828, jan. 02-15, 2464
        - 1828, jan. 16-31, 2465
        - 1828, feb. 01-15, 2466
        - 1828, feb. 16-29, 2467
        - 1828, mrt. 01-15, 2468
        - 1828, mrt. 17-31, 2469
        - 1828, apr. 01-15, 2470
        - 1828, apr. 16-30, 2471
        - 1828, mei 01-14, 2472
        - 1828, mei 16-31, 2473
        - 1828, juni 02-14, 2474
        - 1828, juni 16-30, 2475
        - 1828, juli 01-15, 2476
        - 1828, juli 16-31, 2477
        - 1828, aug. 01-15, 2478
        - 1828, aug. 16-30, 2479
        - 1828, sep. 01-15, 2480
        - 1828, sep. 16-30, 2481
        - 1828, okt. 01-15, 2482
        - 1828, okt. 16-31, 2483
        - 1828, nov. 01-15, 2484
        - 1828, nov. 17-29, 2485
        - 1828, dec. 01-15, 2486
        - 1828, dec. 16-31, 2487
        - 1829, jan. 02-15, 2488
        - 1829, jan. 16-30, 2489
        - 1829, feb. 02-14, 2490
        - 1829, feb. 16-28, 2491
        - 1829, mrt. 01-14, 2492
        - 1829, mrt. 16-30, 2493
        - 1829, apr. 01-15, 2494
        - 1829, apr. 16-30, 2495
        - 1829, mei 01-15, 2496
        - 1829, mei 16-30, 2497
        - 1829, juni 01-15, 2498
        - 1829, juni 16-30, 2499
        - 1829, juli 01-15, 2500
        - 1829, juli 16-31, 2501
        - 1829, aug. 01-15, 2502
        - 1829, aug. 17-30, 2503
        - 1829, sep. 01-15, 2504
        - 1829, sep. 16-30, 2505
        - 1829, okt. 01-15, 2506
        - 1829, okt. 16-31, 2507
        - 1829, nov. 02-14, 2508
        - 1829, nov. 16-30, 2509
        - 1829, dec. 01-15, 2510
        - 1829, dec. 16-31, 2511
        - 1830, jan. 02-15, 2512
        - 1830, jan. 16-30, 2513
        - 1830, feb. 01-15, 2514
        - 1830, feb. 16-28, 2515
        - 1830, mrt. 01-15, 2516
        - 1830, mrt. 16-31, 2517
        - 1830, apr. 01-15, 2518
        - 1830, apr. 16-30, 2519
        - 1830, mei 01-15, 2520
        - 1830, mei 16-29, 2521
        - 1830, juni 01-15, 2522
        - 1830, juni 16-30, 2523
        - 1830, juli 01-15, 2524
        - 1830, juli 16-31, 2525
        - 1830, aug. 02-14, 2526
        - 1830, aug. 16-31, 2527
        - 1830, sep. 01-15, 2528
        - 1830, sep. 16-30, 2529
        - 1830, okt. 01-15, 2530
        - 1830, okt. 16-31, 2531
        - 1830, nov. 01-15, 2532
        - 1830, nov. 16-30, 2533
        - 1830, dec. 01-10, 2534
        - 1830, dec. 11-20, 2535
        - 1830, dec. 21-31, 2536
        - 1831, jan. 01-15, 2537
        - 1831, jan. 17-31, 2538
        - 1831, feb. 01-15, 2539
        - 1831, feb. 16-28, 2540
        - 1831, mrt. 01-15, 2541
        - 1831, mrt. 16-31, 2542
        - 1831, apr. 01-15, 2543
        - 1831, apr. 16-30, 2544
        - 1831, mei 01-17, 2545
        - 1831, mei 18-31, 2546
        - 1831, juni 01-15, 2547
        - 1831, juni 16-30, 2548
        - 1831, juli 01-15, 2549
        - 1831, juli 16-30, 2550
        - 1831, aug. 01-15, 2551
        - 1831, aug. 16-31, 2552
        - 1831, sep. 01-17, 2553
        - 1831, sep. 19-30, 2554
        - 1831, okt. 01-18, 2555
        - 1831, okt. 19-31, 2556
        - 1831, nov. 01-16, 2557
        - 1831, nov. 17-30, 2558
        - 1831, dec. 01-15, 2559
        - 1831, dec. 16-31, 2560
        - 1832, jan. 01-16, 2561
        - 1832, jan. 17-31, 2562
        - 1832, feb. 01-15, 2563
        - 1832, feb. 16-29, 2564
        - 1832, mrt. 01-15, 2565
        - 1832, mrt. 16-31, 2566
        - 1832, apr. 01-15, 2567
        - 1832, apr. 16-30, 2568
        - 1832, mei 01-16, 2569
        - 1832, mei 17-31, 2570
        - 1832, juni 01-16, 2571
        - 1832, juni 18-30, 2572
        - 1832, juli 01-18, 2573
        - 1832, juli 19-31, 2574
        - 1832, aug. 01-15, 2575
        - 1832, aug. 16-31, 2576
        - 1832, sep. 01-15, 2577
        - 1832, sep. 16-30, 2578
        - 1832, okt. 01-17, 2579
        - 1832, okt. 18-31, 2580
        - 1832, nov. 01-16, 2581
        - 1832, nov. 17-31, 2582
        - 1832, dec. 01-15, 2583
        - 1832, dec. 17-31, 2584
        - 1833, jan. 02-13, 2585
        - 1833, jan. 14-23, 2586
        - 1833, jan. 24-31, 2587
        - 1833, feb. 01-09, 2588
        - 1833, feb. 11-18, 2589
        - 1833, feb. 19-28, 2590
        - 1833, mrt. 01-11, 2591
        - 1833, mrt. 12-20, 2592
        - 1833, mrt. 21-30, 2593
        - 1833, apr. 01-12, 2594
        - 1833, apr. 13-22, 2595
        - 1833, apr. 23-30, 2596
        - 1833, mei 01-10, 2597
        - 1833, mei 11-21, 2598
        - 1833, mei 22-31, 2599
        - 1833, juni 01-11, 2600
        - 1833, juni 12-20, 2601
        - 1833, juni 21-29, 2602
        - 1833, juli 01-10, 2603
        - 1833, juli 11-18, 2604
        - 1833, juli 19-31, 2605
        - 1833, aug. 01-10, 2606
        - 1833, aug. 12-21, 2607
        - 1833, aug. 22-31, 2608